# 房屋租赁

提问人：ivancheng 时间：2015-05-12 17:25:17
甲乙双方签订房屋租赁合同，甲方将其持有1,000.00平米房产租给乙方使用，租期 20 年，租金每月每 1 月/平米，合同另预定乙方须按5,000.00元/平米的标准向甲方支付合计5,000,000.00元的保证金。保证金分次支付，其中30%于签订合同是支付，剩余70%于 3 年内付清，对于未支付的保证金需按1%的利率每月向甲方支付利息费用。
另外，合同有如下税收奖励政策（生产型企业补享受该政策） 1 、乙方必须在入驻写字楼 60 天内在当地申办工商营业执照及税务登记，注册地址必须为合同标的物地址，如逾期未办理，则视为乙方违约。 2 、税收奖励年限为 5 年，自租赁开始日起。 3 、每 100 平方米建筑面积单年完税超过 10 万元人民币的，即可享受税收奖励政策，即甲方对乙方单年完税超过 10 万元人民币/100平方米建筑面积的税收部分，按照县级留存部分的50%给予乙方奖励。 4 、完税标准计算方式为乙方在享受税收奖励年限内，甲方在每年的 3 月 31 日前核实确认乙方上一年度的完税额度，若乙方完税周期不足一年，则按一年的周期标准计算。完税标准按 10 万元人民币/每 100 平方米建筑面积为单位，若乙方所使用的面积不足 100 平方米的部分，则不足部分按 100 平方米的标准完税。 5 、乙方单年完成的税收超过部分由甲方进行核实清算，在甲方实得政府奖励后 30 日内给予乙方奖励。
对于上述交易，我有以下疑问： 1 、请问该如何理解该交易的商业实质，另外甲乙双方的账务处理应该是怎样才合理？ 2 、乙方支付的利息费用应作为财务费用还是视为管理费用-租赁费？ 3 、合同未约定租赁到期日保证金是否退回，那么该保证金视为可以收回还是不可收回，或者收回存在不确定性？ 4 、乙方收到的奖励该如何处理，审计时需要获取什么样的审计证据，报告该如何披露？

回答人：chenyiwei
1 、此处的甲方是否为具有政府背景的公司，是政府实施招商引资，对入驻企业进行财政补贴和奖励的载体？乙方是与政府或政府授权的企业（如甲方）签订协议入驻的企业？ 2 、“租期 20 年，租金每月每 1 月/平米”的租金水平是否显著低于周边同类写字楼的租金水平，即，市场租金水平和此处的名义租金水平之间的差额实际上是政府补助？该政府补助是附有条件的？ 3 、收到的税收奖励返还应单独作为政府补助核算，与租金优惠之间无直接联系。 4 、对保证金在期满后能否收回、能否计息的问题，仍应要求甲方明确，否则将难以进行会计处理。 5 、乙方就欠付的保证金支付的利息应计入财务费用。